臺灣基隆地方法院民事裁定  
111年度聲字第6號
聲  請  人  陳  富  
            林佩鈺  
            陳舜傑  


相  對  人  游佳鈴  
上列當事人間債務人異議之訴事件，聲請人聲請停止執行，本院
裁定如下：
    主  文
聲請人為相對人供擔保新臺幣壹拾萬元，本院一一○年度司執字
第二三八六六號強制執行事件之執行程序，於本院一一一年度訴
字第四一號債務人異議之訴等事件本案判決確定、和解或撤回起
訴前應予停止。
    理  由
一、按有回復原狀之聲請或提起再審或異議之訴，或對於和解為
    繼續審判之請求，或提起宣告調解無效之訴、撤銷調解之訴
    ，或對於許可強制執行之裁定提起抗告時，法院因必要情形
    ，或依聲請定相當並確實之擔保，得為停止強制執行之裁定
    ，強制執行法第18條第2項定有明文。
二、本件聲請人以其向本院提起債務人異議之訴為理由，聲請裁
    定停止本院110年度司執字第23866號拍賣抵押物強制執行事
    件（下稱系爭執行事件）之強制執行程序，經本院調取系爭
    執行事件卷宗及本院111年度訴字第41號債務人異議之訴卷
    宗審究後，認為聲請人之聲請為有理由，應予准許。
三、次按法院依強制執行法第18條第2項定擔保金額而准許停止
    強制執行之裁定者，該項擔保係預供債權人因停止執行所受
    損害之賠償，其數額應依標的物停止執行後，債權人未能即
    時受償或利用該標的物所受之損害額，或其因另供擔保強制
    執行所受之損害額定之，非以標的物之價值或其債權額為依
    據（最高法院86年度台抗字第442號裁定意旨參照）。經查
    ，相對人係持本院110年度司拍字第44號民事裁定及確定證
    明書向本院民事執行處聲請以系爭執行事件強制執行聲請人
    之財產，而相對人聲請強制執行之債權金額為新臺幣（下同
    ）50萬元，及自民國108年9月28日起至110年7月19日止，按
    週年利率20%計算之利息，自110年7月20日起至清償日止，
    按週年利率16%計算之利息，暨每萬元按每日30元計算之懲
    罰性違約金，有相對人強制執行聲請狀可憑，相對人因停止
    執行可能所受之損害，應以其遲延受償上開本金債權50萬元
    期間相當於法定遲延利息之損害為度，並審酌聲請人所提本
    案訴訟之訴訟標的價額未逾150萬元，為不得上訴第三審之
    事件，依各級法院辦案期限實施要點規定，民事通常程序審
    判案件第一、二審之辦案期限各為1年4月、2年，合計為3年
    4月，加計裁判送達、上訴、分案等期間，推估本案訴訟停
    止執行之期間為4年，再按民法第203條所定之法定週年利率
    5%計算，從而相對人因停止執行系爭執行事件可能受有損害
    額，依辦案期限4年計算為10萬元（計算式：50萬元×5%×4年
    ＝10萬元），並以之為相對人提供之擔保金額應為適當，爰
    命聲請人提供如主文所示之擔保後，准予停止執行。
四、依強制執行法第18條第2項，裁定如主文。
中　　華　　民　　國　　111 　年　　1 　　月　　26　　日
                  民事庭法　官　陳湘琳
以上正本係照原本作成。
如對本裁定抗告須於裁定送達後10日內向本院提出抗告狀，並繳
納抗告費新臺幣1,000元。
中　　華　　民　　國　　111 　年　　1 　　月　　26　　日
                        書記官　林亭如